【裁判字號】    98,交抗,40
【裁判日期】    980121
【裁判案由】    聲明異議
【裁判全文】
臺灣高等法院臺中分院刑事裁定          98年度交抗字第40號
抗  告  人
即受處分人  甲○○（邱景川）
上列抗告人因聲明異議案件，不服臺灣苗栗地方法院中華民國97
年11月25日第一審裁定（97年度交聲字第206號)提起抗告，本院
裁定如下：
    主    文
抗告駁回。
    理    由
一、本件經本院審酌結果，認為原審法院所為異議駁回之裁定，
    並無不合，應予維持，並引用原裁定之事實、證據及理由（
    如附件）。
二、抗告意旨略以：警察照相逕行告發必須立牌告示是立法院正
    式立法通過之法律，警方未遵照立法院通過之法律執法，即
    屬未經授權之行政處分，是無效之行政處分，請求撤銷原裁
    定云云。
三、經查：(一)本件抗告人即受處分人甲○○於97年3月30日下午1
    2時23分許駕駛車牌8886-NT號自小客車，行經苗栗縣南庄鄉
    台 3線與苗20線路口處，因不遵守道路交通標線之指示，於
    紅燈亮起後仍以時速11公里速度超越停止線等事實，業據苗
    栗縣警察局97年5月7日苗警交字第0970018113號函覆甚明，
    且有原審卷附之採證照片 2張、苗栗縣警察局舉發違反道路
    交通管理事件通知單及臺北市交通事件裁決所違反道路交通
    管理事件裁決書各 1紙在卷可憑。是受處分人於紅燈亮起後
    始超越停止線，不遵守道路交通標線之指示，灼然甚明，原
    處分機關因而依道路交通管理處罰條例第60條第2項第3款及
    違反道路交通管理事件統一裁罰基準表規定，裁處罰鍰新臺
    幣 1,800元，並無不合。(二)按採用固定或非固定式科學儀器
    取得違反速限規定之證據資料證明者，於一般道路須至少於
    100公尺前明顯標示之，道路交通管理處罰條例第7條之2第3
    項固有明文規定，惟本件受處分人並非違反速限規定，本無
    此項規定之適用。況上開規定之立法旨趣，乃在於促使汽車
    駕駛人警覺如未按行車速率限制行駛，將有受罰之可能，而
    自動遵守速限行駛，以維護道路通行之安全，兼以降低執法
    之爭議，不能援為違反行車速限處罰規定之免責事由。易言
    之，凡違反行車速限規定經證實者，即應依章處罰，非謂未
    經主管機關明顯標示前有照相測速之路段，其行車速率限制
    即失其效力，否則，無異謂駕駛人在未有該標示之路段，不
    論以任何速度行駛，均無從加以制裁，恐將造成該路段人車
    之重大危害，不僅與道路交通管理處罰條例之立法目的相悖
    ，亦無從保障一般用路人車之通行安全。本件受處分人誤引
    並曲解立法意旨，任意指摘原舉發及採證不當，難認有理。
    (三)原審法院參酌全案事證，逐一指駁異議理由不可採信，因
    而裁定駁回受處分人之異議，其認事用法，均無違誤。抗告
    意旨指摘原審裁定不當，為無理由，應予駁回。
四、據上論斷，應依道路交通案件處理辦法第26條，刑事訴訟法
    第412條，裁定如主文。
中    華    民    國    98    年    1     月    21    日
            交通法庭      審判長法  官  李  文  雄
                                法  官  林  靜  芬
                                法  官  張  恩  賜
以上正本證明與原本無異。
不得再抗告。
                                書記官  陳  如  慧
中    華    民    國    98    年    1     月    21    日


司法院資訊處製作；財團法人民間司法改革基金會備份。
